
# Lista de Exercícios 04
```{r}

require(dplyr)

library(readr)


Dataset_FireWatch_Brazil_Q1_2024 <- read_csv("~/Downloads/Dataset_FireWatch_Brazil_Q1_2024.csv")
Dataset_FireWatch_Brazil_Q2_2024 <- read_csv("~/Downloads/Dataset_FireWatch_Brazil_Q2_2024.csv")
Dataset_FireWatch_Brazil_Q3_2024 <- read_csv("~/Downloads/Dataset_FireWatch_Brazil_Q3_2024.csv")


FireWatch <- rbind(Dataset_FireWatch_Brazil_Q1_2024, Dataset_FireWatch_Brazil_Q2_2024, Dataset_FireWatch_Brazil_Q3_2024)





```



1. Utilizando o banco de dados `Queimadas`, crie uma tabela com a contagem de incêndios por estado.

```{r}

FireWatch %>%
  group_by(estado) %>%
  summarise(incendios = sum(avg_frp, na.rm = TRUE))

```

2. Qual o número de queimadas por região?

```{r}

FireWatch$regiao <- FireWatch$estado

FireWatch$regiao <- FireWatch$regiao %>%
  str_replace('PARANÁ|RIO GRANDE DO SUL|SANTA CATARINA', 'Sul') %>%
  str_replace('ACRE|AMAPÁ|AMAZONAS|PARÁ|RONDÔNIA|RORAIMA|TOCANTINS', 'Norte') %>%
  str_replace('MARANHÃO|PIAUÍ|CEARÁ|RIO GRANDE DO NORTE|PERNAMBUCO|PARAÍBA|SERGIPE|ALAGOAS|BAHIA', 'Nordeste') %>%
  str_replace('MATO GROSSO|MATO GROSSO DO SUL|GOIÁS', 'Centro-oeste') %>%
  str_replace('SÃO PAULO|RIO DE JANEIRO|ESPÍRITO SANTO|MINAS GERAIS', 'Sudeste') %>%
  str_replace('Centro-oeste DO SUL', 'Centro-oeste')

FireWatch %>%
  group_by(regiao) %>%
  summarise(incendios = sum(avg_frp, na.rm = TRUE))


```




3. Para a região com maior número de queimadas, identifique: 
```{r}



regiao <- FireWatch %>%
  group_by(regiao) %>%
  summarise(incendios = sum(avg_frp, na.rm = TRUE)) %>%
  arrange(desc(incendios)) %>%
  head(1) %>%
  pull(regiao)

Filtrado_regiao <- FireWatch %>%
  filter(regiao == regiao)


```



    a. A cidade com maior número de queimadas.
    
    ```{r}
    
    Filtrado_regiao %>%
      group_by(municipio) %>%
      summarise(incendios = sum(avg_frp)) %>%
      arrange(desc(incendios)) %>%
      head(1)
    
    ```
    
    b. A data com maior número de queimadas.
    
    ```{r}
    
    
    
    
        Filtrado_regiao %>%
      group_by(data) %>%
      summarise(incendios = sum(avg_frp)) %>%
      arrange(desc(incendios)) %>%
      head(1)
    
    ```
    
    c. O mês com maior número de queimadas.
    ```{r}
    
    Filtrado_regiao %>%
      mutate(mes = format(as.Date(data), "%B")) %>%
      group_by(mes) %>%
      summarise(incendios = sum(avg_frp, na.rm = TRUE)) %>%
      arrange(desc(incendios)) %>%
      head(1)
    
    ```
    
    
4. Quantas cidades tiveram risco de fogo acima de 90% no mês de julho?

```{r}

FireWatch %>%
  mutate(mes = format(as.Date(data), "%B")) %>%
  filter(mes == 'julho') %>%
  group_by(municipio) %>%
  summarise(risco = mean(avg_risco_fogo)) %>%
  filter(risco > 90) %>%
  pull(risco) %>%
  length()

```


5. Qual a média de risco de fogo por estado?

```{r}

FireWatch %>%
  group_by(estado) %>%
  summarise(risco = mean(avg_risco_fogo))


```