# Lista de Exercícios 03

## Exercícios sobre Matrizes

1.  Crie uma matriz $A$, $3 \times 3$ com os números: 2, 96, 49, 35, 2, 100, 42, 43, 92.

```{r}

require(tidyverse)
require(readr)



A = matrix(
  c(2,96,49,35,2,100,42,43,92),
  nrow = 3,
  ncol = 3
)

A

```

2.  Calcule a soma dos elementos de cada coluna da matriz $A$.

```{r}

colSums(A)

```

3.  Calcule a média dos elementos de cada linha da matriz $A$.

```{r}

rowMeans(A)

```

4.  Encontre a matriz transposta de $A$.

```{r}

t(A)

```

5.  Multiplique a matriz $A$ por 3.

```{r}

A*3

```

6.  Calcule o determinante da matriz $A$.

```{r}

det(A)

```

7.  Crie uma matriz identidade $4 \times 4$.

```{r}

ident <- diag(4)

ident
  
  
```

8.  Resolva um sistema de equações lineares utilizando uma matriz $3 \times 3$ e o método da inversa.

```{r}

inv <- solve(A)

inv

```

9.  Crie uma matriz $3 \times 3$ com números aleatórios e encontre o maior valor nela.

```{r}

valores <- runif(9, min = -10, max = 10)

matriz <- matrix(
  valores,
  nrow = 3,
  ncol = 3
)

max(matriz)


```

10. Substitua todos os elementos negativos da matriz por zero.

```{r}

matriz[matriz<0] <- 0



```

## Exercícios sobre Operações com Matrizes

11. Crie duas matrizes de mesmo tamanho e some-as.

```{r}

matriz1 <- matrix(
  runif(9),
  nrow = 3,
  ncol = 3
)

matriz2 <- matrix(
  runif(9),
  nrow = 3,
  ncol = 3
)

matriz2
matriz1+matriz2


```

12. Realize a multiplicação elemento a elemento entre as duas matrizes criadas no exercício anterior.

```{r}

matriz1*matriz2


```

13. Calcule o produto matricial entre a transposta de uma matriz e a matriz original.

```{r}


t(A) %*% A


```

14. Crie uma matriz diagonal $3 \times 3$ com números diferentes na diagonal principal.

```{r}


diag(1:3)


```

15. Calcule a soma de todos os elementos acima da diagonal principal da matriz $A$.

```{r}


sum(A[upper.tri(A)])


```

16. Encontre a média de todos os elementos da matriz $A$.

```{r}

mean(A)

```

17. Crie uma matriz simétrica qualquer.

```{r}

diag(3)

```

18. Encontre os autovalores e autovetores da matriz simétrica criada no exercício anterior.

```{r}

eigen(A)

```

## Exercícios sobre Arrays

19. Crie um array 3D com dimensões $3 \times 3 \times 3$ com números inteiros de sua escolha.

```{r}

Array <- array(runif(27), dim = c(3,3,3))

Array

```

20. Acesse o elemento que está na primeira linha, segunda coluna e primeira camada do array.

```{r}

Array[1,2,1]

```

21. Calcule a média dos elementos em cada camada do array 3D.

```{r}


apply(Array,3,mean)


```

22. Substitua todos os elementos negativos do array por zero.

```{r}


Array[Array<0] <- 0



```

23. Encontre o valor máximo presente no array.

```{r}

max(Array)

```

## Manipulação de Listas e Data Frames

30. Crie uma lista ($L$) contendo três vetores: `nomes`, `idades` e `salários`.

```{r}

nomes <- c('Vitor','Giovanni','Bia')
idades <- c(12,17,9)
salarios <- c(30000, 100000, 46)

lista <- list(nomes,idades,salarios)



```

31. Converta essa lista em um data frame.

```{r}

dataframe <- as.data.frame(lista)

```

32. Adicione uma nova coluna chamada `gênero` ao data frame.

```{r}

genero <- c('Masculino','Masculino','Feminino')

dataframe$genero <- genero

colnames(dataframe) <- c('nomes','idade','salario','genero')

dataframe

```

33. Remova a coluna `idades` do data frame.

```{r}

dataframe$idade <- NULL

dataframe
```

34. Acesse o segundo elemento da lista original ($L$).

```{r}

lista[[2]]


```

35. Crie uma nova lista de pessoas com informações adicionais e combine-a ao data frame original.

```{r}


nomes2 <- c('Nicolas','Max')
salario2 <- c(700,1283971829782947815824712847124724326852826382163412428727765712457214666664124125116161651)
genero2 <- c('Feminino','Masculino')

dataframe2 <- data.frame(
  nomes2,salario2,genero2
)

colnames(dataframe2) <- colnames(dataframe)

dataframetotal <- rbind(dataframe, dataframe2)




```

36. Aninhe uma lista dentro da lista original para armazenar informações de endereço (rua, cidade, país) para cada pessoa.

```{r}

rua <- c('Puta que pariu','Casa do caralho','Quinto dos inferno')
cidade <- c('Curitiba','Curitiba','Curitiba')
pais <- c('Brasil','Brasil','Brasil')


listacaralho <- list(rua,cidade,pais)


lista[[4]] <- listacaralho


```

37. Acesse o número da casa da primeira pessoa no data frame.

38. Crie um novo data frame contendo apenas as pessoas com salário acima de 5000.

```{r}

dataframetotal

datanovo <- filter(dataframetotal, salario>5000 )
datanovo



```

39. Ordene o data frame pelo nome das pessoas em ordem alfabética.

```{r}

dataframetotal %>%
  arrange(nomes)


```

## Manipulação de Fatores

40. Crie um vetor de fatores representando diferentes níveis de escolaridade (fundamental, médio, superior).

```{r}

c('Fundamental','Medio','Superior','Fundamental')


fator <- factor(c('Fundamental','Medio','Superior','Fundamental'), levels = c('Fundamental','Medio','Superior'))




```

41. Converta o vetor de fatores para um vetor de strings.

```{r}

vetor <- as.vector(fator)

```

42. Crie um fator com níveis personalizados e aplique-o a um vetor de idades.

```{r}



```

43. Ordene os níveis do fator em ordem alfabética.

```{r}

levels(fator) <- sort(levels(fator))




```

44. Conte a frequência de cada nível no fator.

```{r}

table(fator)

```

## Concatenação de Fatores com Strings

45. Crie um vetor de strings representando nomes de cidades.

```{r}

cidades <- c('Curitiba','SaoJose','Brasilia','Rio de janeiro','Sao Paulo')

cidades

```

46. Converta esse vetor em um fator.

```{r}

fator_cidades <- as.factor(cidades)

fator_cidades

```

47. Crie um novo vetor de strings representando países.

```{r}

paises <- c('Brasil','Chile','Equador','Argentina','Peru')

```

48. Concatene o fator de cidades com o vetor de países, separando-os por uma vírgula.

```{r}

fator_total <- as.factor(str_c(fator_cidades, ', ', paises))
fator_total

```

49. Converta o resultado da concatenação de volta para um vetor de strings.

```{r}

vetor_total <- as.vector(fator_total)

```
