---
editor_options: 
  markdown: 
    wrap: 72
---


### Tidyverse

1.  Para esse exercício você deverá utilizar o banco de dados
    `chocolate.csv.gz`.

O dicionário das variáveis encontra-se disponível abaixo.

```{r}

require(tidyverse)
library(readr)
chocolate <- read_csv("~/Downloads/Dados/chocolate.csv")

```

| Variável        | Descrição                                         |
|-----------------|---------------------------------------------------|
| local_compania  | Região do Fabricante                              |
| ano             | Ano da Revisão                                    |
| origem_cacau    | País de Origem dos Grãos de Cacau                 |
| cocoa_percent   | Percentagem de Cacau (% chocolate)                |
| ingredientes    | Ingredientes                                      |
| caracteristicas | Características mais memoráveis daquele chocolate |

**Lista de ingredientes**: "\#": representa o número de ingredientes no
chocolate; B: Grãos, S: Açúcar, S\*: Adoçante diferente de açúcar de
cana branco ou beterraba, C: Manteiga de Cacau, V: Baunilha, L:
Lecitina, Sa: Sal

a.  Quantos países produzem chocotale?

```{r}

chocolate %>%
  pull(local_compania) %>%
    unique() %>%
      length() %>%
        print()

```

b.  Quantos chocolates existem com pelo menos 3 ingredientes?

```{r}
chocolate %>%
  separate(col = ingredientes,
           into = c('quantia','tipos'),
           sep = '-') %>%
    filter(quantia>=3) %>%
      pull(quantia) %>%
        length()
```

c.  Quantos chocolates existem com 5 ingredientes?

```{r}
chocolate %>%
  separate(col = ingredientes,
           into = c('quantia','tipos'),
           sep = '-') %>%
    filter(quantia == 5) %>%
      pull(quantia) %>%
        length()
```

d.  Quantos chocolates existem com pelo menos 4 características
    memoráveis?

```{r}

    quantias <- chocolate %>%
      pull(caracteristicas) %>%
        str_count(',')+1
    quantias[quantias>=4] %>%
      length()
      

        
```

e.  Quantos chocolates existem com Sal em sua composição?

```{r}

chocolate %>%
  separate(col = ingredientes,
           into = c('quantia','tipos'),
           sep = '-') %>%
    filter(grepl('Sa', tipos)) %>%
      pull(tipos) %>%
        length()

```

f.  Quantos chocolates existem com Baunilha em sua composição?

```{r}

chocolate %>%
  separate(col = ingredientes,
           into = c('quantia','tipos'),
           sep = '-') %>%
    filter(grepl('V', tipos)) %>%
      pull(tipos) %>%
        length()

```



g.  Quantos chocolates existem com Lecitina e Baunilha em sua
    composição?

```{r}

chocolate %>%
  separate(col = ingredientes,
           into = c('quantia','tipos'),
           sep = '-') %>%
    filter(grepl('V|L', tipos)) %>%
      pull(tipos) %>%
        length()

```

<!-- -->

2.  Para esse exercício você deverá utilizar os banco de dados
    `Art.csv.gz` e `Art_Moma.csv.gz`. Desconsidere artistas sem
    nacionalidade e/ou sem nome.

```{r}
art_moma <- read_csv("~/Downloads/Dados/Art_Moma.csv")
art <- read_csv("~/Downloads/Dados/Art.csv")

arte_total <- inner_join(art_moma, art, by = 'artist_unique_id')

```

O dicionário das variáveis encontra-se disponível abaixo.

| variável                   | descrição                                                                      |
|------------------|------------------------------------------------------|
| artist_name                | O nome de cada artista                                                         |
| edition_number             | O número da edição do livro.                                                   |
| year                       | O ano de publicação de uma determinada edição do livro                         |
| artist_nationality         | A nacionalidade de um artista.                                                 |
| artist_nationality_other   | A nacionalidade do artista                                                     |
| artist_gender              | O gênero do artista                                                            |
| artist_race                | A raça do artista                                                              |
| artist_ethnicity           | A etnia do artista                                                             |
| book                       | Qual livro, "Janson" ou "Gardner"                                              |
| space_ratio_per_page_total | A área em centímetros quadrados do texto e da figura de um determinado artista |
| artist_unique_id           | O número de identificação exclusivo atribuído aos artistas                     |
| moma_count_to_year         | O número total de exposições já realizadas pelo Museu de Arte Moderna (MoMA)   |
| whitney_count_to_year      | O número de exposições realizadas pelo The Whitney                             |
| artist_race_nwi            | O indicador de raça não branca para a raça do artista                          |

a.  Qual a média de exposições realizadas pelo MoMA e pelo Whitney por
    ano?

```{r}


arte_total %>%
  select(moma_count_to_year, whitney_count_to_year) %>%
  colMeans()

```

b.  Qual a média de exposições realizadas pelo MoMA e pelo Whitney por
    ano para artistas de raça não branca?

```{r}

arte_total %>%
  filter(artist_race != 'White') %>%
    select(moma_count_to_year, whitney_count_to_year) %>%
      colMeans()

```

c.  Quais os quatro artistas com mais exposições realizadas pelo MoMA?

```{r}



arte_total %>%
  select(artist_name, moma_count_to_year) %>%
      group_by(artist_name) %>%
        summarise(quantia = sum(moma_count_to_year)) %>%
        arrange(desc(quantia)) %>%
          head(4)


```

d.  Do total de artistas, quantos são homens e quantos são mulheres?

```{r}

arte_total %>%
  pull(artist_gender) %>%
      table()

```

e.  Do total de artistas, qual as cinco nacionalidades predominante?

```{r}

arte_total %>%
  pull(artist_nationality) %>%
    table() %>%
      sort(decreasing = TRUE) %>%
      head(5) 

```

f.  Dos artistas que expuseram no MoMA, quantos aparecem em cada livro?
    E dos que expuseram no Whitney?

```{r}

arte_total %>%
  filter(moma_count_to_year > 0) %>%
    group_by(book) %>%
      summarise(contagem = n_distinct(artist_name))
      
arte_total %>%
  filter(whitney_count_to_year > 0) %>%
    group_by(book) %>%
      summarise(contagem = n_distinct(artist_name))

```

g.  Qual a média de espaço ocupado por página de cada artista?

```{r}
arte_total %>%
  group_by(artist_name) %>%
    summarise(media = mean(space_ratio_per_page_total))
```

<!-- -->

3.  Para esse exercício você deverá utilizar os banco de dados
    `refugiados_pais.csv.gz` e `refugiados.csv.gz`. Considere apenas
    observações completas.

```{r}

refugiados1 <- read.csv("~/Downloads/Dados/refugiados.csv")

refugiados2 <- read.csv("~/Downloads/Dados/refugiados_pais.csv")

refugiados1

refugiados2

colnames(refugiados1)

colnames(refugiados2)

refugiados <- inner_join(refugiados1, refugiados2, by = c('id_destino' = 'id'))


colnames(refugiados2) <- c('id','nome_origem','regiao_origem','subregiao_origem')

refugiados <- inner_join(refugiados, refugiados2, by = c('id_origem' = 'id'))

```

<!-- -->

a.  Qual a média de refugiados por país?

```{r}

refugiados %>%
  group_by(nome) %>%
    summarise(media = mean(refugiados))


```

b.  Quantos refugiados houveram saíndo do Afeganistão em 1990? E a
    partir de 2000?

```{r}
    
  refugiados %>%
      filter(ano == 1990 & nome_origem == 'Afghanistan') %>%
        pull(refugiados) %>%
          sum()
  
  refugiados %>%
    filter(ano > 2000 & nome_origem == 'Afghanistan') %>%
      pull(refugiados) %>%
        sum()
```

c.  Crie a matriz de migração intercontinental (de -\> para) de
    refugiados do ano 2005.

```{r}
    
    dados_origem <- refugiados %>%
      filter(ano == 2005) %>%
        pull(regiao_origem)
    
    dados_chegada <- refugiados %>%
      filter(ano == 2005) %>%
        pull(regiao)
    
    matriz_intercontinental <- matrix(
      c(dados_origem, dados_chegada),
      byrow = FALSE,
      nrow = length(dados_origem),
      ncol = 2
    )
    
    matriz_intercontinental
    
```

d.  Qual o país que mais recebeu refugiados em 2005? E em 2010?

```{r}

refugiados %>%
  filter(ano == 2005) %>%
    group_by(nome) %>%
      summarise(refug = sum(refugiados)) %>%
      arrange(desc(refug)) %>%
      head(1)
      
refugiados %>%
  filter(ano == 2010) %>%
    group_by(nome) %>%
      summarise(refug = sum(refugiados)) %>%
      arrange(desc(refug)) %>%
      head(1)

```

e.  Quantos refugiados os 3 países que mais receberam refugiados em 2010
    receberam em 2005?

```{r}

paises <- refugiados %>%
  filter(ano == 2010) %>%
    group_by(nome) %>%
      summarise(refug = sum(refugiados)) %>%
      arrange(desc(refug)) %>%
      head(3) %>%
      pull(nome)

refugiados %>%
  filter(ano == 2005 & nome %in% paises) %>%
  group_by(nome) %>%
  summarise(total = sum(refugiados))

```
